臺灣嘉義地方法院刑事裁定　　　　　　　100年度訴字第343號
公　訴　人　臺灣嘉義地方法院檢察署檢察官
被　　　告　蕭璘
選任辯護人　蕭道隆律師
上列被告因殺人未遂等案件，經檢察官提起公訴（100年度偵緝
字第123號），本院裁定如下：
    主  文
蕭璘自民國壹佰年拾壹月貳拾壹日起延長羈押貳月。
    理  由
一、按羈押被告，偵查中不得逾2月，審判中不得逾3月。但有繼
    續羈押之必要者，得於期間未滿前，經法院依第101條或第1
    01條之1規定訊問被告後，以裁定延長之；延長羈押期間，
    偵查中不得逾2月，以延長1次為限。審判中每次不得逾2月
    ，如所犯最重本刑為10年以下有期徒刑以下之刑者，第1審
    、第2審以3次為限，第3審以1次為限。刑事訴訟法第108條
    第1項、第5項分別定有明文。又羈押強制處分之要件中，所
    謂「犯罪嫌疑重大」，係指法院決定羈押與否時，以公訴意
    旨現時提出之證據，具有表面可信之程度，即為已足，並非
    需達毫無合理懷疑之有罪心證，此觀刑事訴訟法第159條第2
    項容許傳聞證據之規定自明。即羈押要件之審查，並非認定
    被告有無犯罪之實體審判，被告是否確實成立犯罪，為法院
    審理之實體判斷問題，與是否羈押被告並無必然關聯。至於
    所謂執行羈押之必要與否，或執行羈押後有無繼續羈押之必
    要，自許由法院按照訴訟進行程度及其他一切情事，而為認
    定，最高法院29年抗字第57號判例、46年台抗字第6號判例
    意旨可資參照。是對被告有無羈押之必要，法院當以有無上
    述羈押之目的，依職權而為目的性裁量。
二、經查：
  (一)被告蕭璘因殺人未遂等案件，前經法官於民國100年4月21
    日訊問後，認被告否認部分犯行，惟其就殺人未遂罪嫌部分
    有證人即被害人陳世賢、證人盧俊吉、證人即共同正犯劉榮
    森等人分別於警詢及偵查中證述；且有診斷證明書、路線圖
    、子彈、現場照片、監視器照片、內政部警政署刑事警察局
    鑑定書、通聯調閱查詢單、車輛詳細資料報表等存卷可佐，
    且被告業經起訴，足認被告涉犯刑法第271條第1項、第2項
    殺人未遂及槍砲彈藥刀械管制條例第8條第4項、第12條第4
    項罪嫌重大。又以被告所犯為最輕本刑為5年以上有期徒刑
    之罪，且被告於偵查中係經通緝到案，有相當理由足認被告
    涉犯重罪而有逃亡之虞；另被告於到案時曾提出槍枝壹支自
    陳係被訴所持有之槍枝云云，惟經初步檢驗結果被告於斯時
    提出之槍枝具有阻鐵，該槍枝現狀顯與被訴事實及前開各項
    事證不符，並有相當理由足認被告有偽造、變造證據之虞，
    本院斟酌命該被告具保、責付或限制住居等侵害較小之手段
    ，均不足以確保審判或執行程序之順利進行，且被告並無刑
    事訴訟法第101條之2後段、第114條所定不得羈押之原因，
    是以被告有刑事訴訟法第101條第1項第1款、2款、3款所定
    之情形，非予羈押，顯難進行審判，而有羈押之必要，並自
    該日起執行羈押並禁止接見及通信。
  (二)復因被告經本院審理後，認有延長羈押之必要而分別自100
    年7月21日、同年9月21日起延長羈押2月（惟本案業經於100
    年7月7日審理，檢、辯雙方所聲請傳喚之證人均已交互詰問
    完畢，核無相互勾串證據之虞，已無禁止接見、通信之必要
    ，前開諭知禁止接見通信之處分，業經本院同日裁定予以解
    除），嗣因羈押期間將於100年11月20日屆滿，經本院訊問
    後，被告雖於審理中坦承部分犯行，並有前開證人所為證述
    ，及起訴書證據清單所載證據可佐，且被告確於99年8月31
    日凌晨0時20分許，在嘉義縣六腳鄉塗獅村85號「阿香歌友
    會」前因與證人陳世賢有爭執而擊發子彈乙節，並據證人即
    共同被告劉森榮、證人陳世賢、盧俊吉於本院審理中證述明
    確，其所犯槍砲彈藥刀械管制條例等罪嫌，嫌疑重大，當無
    疑義；再者，被告非僅於偵查中係經通緝到案，且其於本件
    事發後即離開嘉義縣住居處而目前並無固定住居所乙節，業
    經其在本院準備程序中是認在卷，是以即有事實足認其仍有
    逃亡之虞。準此以言，在此之前其他非拘束人身自由之替代
    性處分無從消除被告規避或妨礙審理、執行之可能，本案仍
    有繼續羈押被告以確保日後審判、執行程序順利進行之必要
    ，足認被告上開羈押事由尚未消滅，而有繼續羈押之必要性
    ，應自100年11月21日起延長羈押2月，本裁定並於100年10
    月27日訊問被告後，當庭宣示，併此敘明。
三、依刑事訴訟法第108條第1項、第2項，裁定如主文。
中    華    民    國  100    年    10    月    28    日
              刑事第一庭  審判長法  官  許進國
                                法  官  張道周
                                法  官  呂美玲
上列正本證明與原本無異。
如不服本裁定，應於裁定送達後5日內向本院提出抗告狀（應附
繕本）。
中    華    民    國  100    年    10    月    28    日
                                書記官  洪敏芳